臺灣板橋地方法院民事判決　　　　　　 100年度訴字第1065號
原　　　告　黃炎俊
被　　　告　巫楷智
訴訟代理人　陳金漢律師
上列當事人間請求侵權行為損害賠償事件，經本院刑事庭移送前
來（100 年度簡附民字第60號），本院於民國100 年6 月30日言
詞辯論終結，判決如下：
    主    文
被告應給付原告新臺幣壹拾伍萬元，及自民國一００年四月二日起
至清償日止，按週年利率百分之五計算之利息。
原告其餘之訴駁回。
訴訟費用由被告負擔五分之一，餘由原告負擔。
本判決第一項得假執行。然被告以新臺幣壹拾伍萬元為原告供擔保
者，得免為假執行。
    事實及理由
一、原告起訴主張：
  (一)兩造係朋友關係，雙方因對交往認知不同發生糾紛，被告竟
    因此心生不滿，基於恐嚇、妨害名譽之犯意，於附表一所示
    之時間，在臺北縣三重市○○○路101 巷以其所使用號碼為
    0000000000號之行動電話，發送如附表一所示之恐嚇危害生
    命安全之簡訊內容至原告所使用之號碼為0000000000號之行
    動電話內，致原告因此心生畏懼。另於民國99年4 月1 日，
    在臺北市○○○路68號麥當勞餐廳外，被告又以「有黑衣人
    在你的周圍」之加害生命、身體等語恫赫原告，令原告因此
    心生畏懼。
  (二)又被告於附表二所示之時間，以暱稱「圈內阿尼基」之名義
    ，在摯愛中年（網址http://www .gmiddle.net/community/
     ） 網站針對原告之暱稱「台北國興」發表如附表二所示之
    內容，並冒用原告之名義，在附表二所示之網頁內，公佈原
    告個人之姓名、年齡、星座、車號、電話、MSN 、電子郵件
    、照片並發表如附表二編號1-5 所示之不當交友言論等文字
    ，用以指摘、傳述原告個人私德之負面言語；並在上開網頁
    內，公佈原告個人之姓名、年齡、星座、車號、電話、住處
    、MSN 、電子郵件、照片等個人資料，並冒用原告名義刊登
    交友訊息（即附表二編號6 ），以此方式公然侮辱並毀損原
    告之名譽。
  (三)被告前揭不法侵權之行為，業已侵害原告之名譽，原告因此
    罹患精神障礙疾病而需就醫，為此依民法第184 條第1 項前
    段、第195 條第1 項規定提起本訴，併聲明為：被告應賠償
    原告新臺幣（下同）100 萬元之損害賠償金，及自起訴狀繕
    本送達被告翌日即100 年4 月2 日起至清償日止，按年息5%
    計算之法定遲延利息。
二、被告則以，對於原告前揭不法侵權行為並不爭執，然原告提
    出之就醫證明是否與本件侵權行為有因果關係不無疑問，且
    原告主張之慰撫金過高等語置辯，並聲明駁回原告之訴；如
    受不利益之判決，願供擔保請准宣告免為假執行。
三、兩造所不爭執之事實：
  (一)被告於前揭時、地為不法侵害之行為，致原告名譽權受損等
    情，已妨害原告之名譽，業經本院刑事庭以100 年度簡字第
    90 0號判決被告散布文字，而指摘足以毀損他人名譽之事，
    處拘役20日，如易科罰金，以1,000 元，折算1 日。又以加
    害生命、身體之事，恐嚇他人致生危害於安全，處拘役30日
    ，如易科罰金，以1,000 元，折算1 日；應執行拘役40日，
    如易科罰金，以1,000 元，折算1 日。
  (二)原告大學畢業，現投資經營家庭式理髮，延聘一位師傅。被
    告為高中畢業，目前無業，在家幫忙務農。
  (三)本院職權調閱兩造財產總歸戶資料之實質真正不爭執。
四、本件之爭點厥為原告得請求慰撫金為何？茲分述如下：
  (一)按因故意或過失，不法侵害他人之權利者，負損害賠償責任
    ；不法侵害他人之名譽而情節重大者，被害人雖非財產上之
    損害，亦得請求賠償相當之金額。其名譽被侵害者，並得請
    求回復名譽之適當處分，民法第184 條第1 項前段、第195
    條第1 項分別定有明文。又當事人主張有利於己之事實者，
    就其事實有舉證之責任。但法律別有規定，或依其情形顯失
    公平者，不在此限，民事訴訟法第277 條定有明文。原告既
    主張名譽、身體權遭被告不法之侵害，致受有精神上之損害
    ，參酌上開說明，自應由原告負舉證責任。
  (二)經查：被告於前揭時、地為不法侵害之行為，致原告名譽權
    受損等情，已妨害原告之名譽，業經本院刑事庭以100 年度
    簡字第90 0號判決被告散布文字，而指摘足以毀損他人名譽
    之事，處拘役20日，如易科罰金，以1,000 元，折算1 日。
    又以加害生命、身體之事，恐嚇他人致生危害於安全，處拘
    役30日，如易科罰金，以1,000 元，折算1 日；應執行拘役
    40日，如易科罰金，以1,000 元，折算1 日，為兩造所不爭
    執，已如前述，足認原告此部分之主張應屬足取。
  (三)又民法第195 條「相當」之損賠，自應以實際加害情形與其
    名譽影響是否重大，及被害者之身分地位與加害人經濟狀況
    等關係定之。而慰撫金之賠償須以人格權遭遇侵害，使精神
    上受有痛苦為必要，其核給之標準固與財產上損害之計算不
    同，然非不可斟酌雙方身分資力與加害程度，及其他各種情
    形核定相當之數額，有最高法院47年台上字第1221號及51年
    台上字第223 號判例要旨可資參照。經查：被告於前開時、
    地以系爭文字公然侮辱、恐嚇原告，依一般社會通念，其行
    為足以使原告於社會上之評價受到貶損，身體自由受害，原
    告自受有精神上痛苦，是原告主張名譽權等受損害而請求精
    神上賠償，核無不合。
  (四)原告另主張因被告上開不法侵害行為致需就診，並提出台北
    市立聯合醫院中興院區之診斷證明書（見本院卷第59頁），
    然此為被告所否認。查就診之原因甚多，且精神障礙疾病，
    其產生之原因不一，諸如生活、工作或環境等因素，原告雖
    有就診之紀錄，然此與被告前揭不法行為兼有和相當之因果
    關係，原告迄今並未對此有利於己之事實負舉證之責，是原
    告此部分之主張，應不足採。
  (五)再者，原告現投資經營家庭式理髮，延聘一位師傅。被告為
    高中畢業，目前無業，在家幫忙務農。原告名下有不動產三
    筆，被告名下則無任何不動產等事實，及本院依職權調兩造
    之財產總歸戶資料之真正（見本院卷第30-33 頁），均為兩
    造所不爭執，已如前述。是以，本院審酌兩造教育程度、身
    分、社會地位、經濟狀況及原告所受名譽損害之程度等一切
    情狀，認原告請求被告賠償非財產上損害即精神慰撫金100,
    000 元，核屬過高，應以150,000 元為適當，原告逾此部份
    之請求，應不可採。
五、綜上所述，被告於前揭時、地為上開不法之言論，業已侵害
    原告之名譽、身體權，原告依侵權行為之規定，請求被告給
    付原告150,000 元之精神慰撫金，及自起訴狀繕本送達被告
    翌日即100 年4 月2 日起至清償日止，按年息5 ％計算之法
    定遲延利息，為有理由，應予准許；逾上開範圍之請求，為
    無理由，應予駁回。
六、末按所命給付之金額或價額未逾50萬元之判決，法院應依職
    權宣告假執行，民事訴訟法第389 條第1 項第5 款定有明文
    ，本件就原告勝訴部分，被告應給付之金額既未逾50萬元，
    爰依職權宣告假執行。又被告既陳明願供擔保，請准宣告免
    為假執行，經核並無不合，併諭知如主文第4項所示。
七、訴訟費用負擔之依據：民事訴訟法第79條
中    華    民    國   100    年    7     月    29    日
                  民事第二庭    法  官  吳振富
以上正本係照原本作成
如對本判決上訴，須於判決送達後20日內向本院提出上訴狀。如
委任律師提起上訴者，應一併繳納上訴審裁判費。
中    華    民    國   100    年    7     月    29    日
                               書記官  吳語杰
附表一
┌──┬──────┬────────────────┐
│編號│時間        │簡訊內容                        │
├──┼──────┼────────────────┤
│1   │99年3月22日 │垃圾，你不要再找我朋友「阿成」，│
│    │22時52分許  │他不想跟你這種人雜敗類，無血無眼│
│    │            │淚，虛情假意做朋友，你在騷擾他，│
│    │            │我一定讓你好看。                │
└──┴──────┴────────────────┘
附表二
┌──┬──────┬────────────────┐
│編號│時間        │網頁內容                        │
├──┼──────┼────────────────┤
│1   │99年4月12日 │姓名：小心此人：台北國興..      │
│    │起          │此人虛情假意顧裝可憐專騙感情和金│
│    │            │錢滿口謊言. .. 此人住中和中山路2│
│    │            │段2巷1弄..開著一台白色Altis(車號│
│    │            │6290-GZ)...                     │
│    │            │以下是此交友資料：姓名：熟男    │
│    │            │誠友：35-55角色：69年齡：52生日 │
│    │            │：06月25日星座：巨蟹座居住地：台│
│    │            │北交友方式：一生一世信箱：srg4be│
│    │            │@hotmail. com  MSN：srg4be@hotma│
│    │            │il.com 電話：0000000000........ │
│    │            │國興Jeffer166/67/50Y. .000000000│
│    │            │                                │
├──┼──────┼────────────────┤
│2   │            │我在圈內加上黑道走跳，我覺得此人│
│    │            │道德觀念與他徵友有問題.......   │
│    │            │他為何見面第一次（因為他喜歡有點│
│    │            │年紀的人）不喜歡對方（我好友約30│
│    │            │左右）可明說，還跟我好友上臺北4 │
│    │            │、5次汽車旅館發生關係過夜（費用 │
│    │            │幾乎我好友支出）更讓我感到不平口│
│    │            │口聲聲說喜歡跟愛，還很不要臉接受│
│    │            │我好友送他無數禮物，還裝可憐說他│
│    │            │有一位住養老院父親每月要支費開銷│
│    │            │，我好友還說讓我感到可惡是他連唱│
│    │            │歌還帶圈內一起唱歌叫他幫他出錢，│
│    │            │他與他好友並不熟悉，照道理說不應│
│    │            │該我朋友替他出才對，一樣都是中年│
│    │            │處理感情應該是這樣，還是你看我朋│
│    │            │友他南部人單純善良好騙          │
├──┤            ├────────────────┤
│3   │            │至少圈內不宜有違法詐騙的騙子（他│
│    │            │這種行為跟詐騙同等道理）.....   │
│    │            │                                │
├──┤            ├────────────────┤
│4   │            │國興你猜到是我，但也沒必要，在打│
│    │            │電話傳簡訊騷擾我，說好分手  你真│
│    │            │名黃*俊，為何喜歡用暱稱傷害別人 │
│    │            │                                │
├──┤            ├────────────────┤
│5   │            │真佩服你勇氣，連照片徵友都上，但│
│    │            │我想你惡名昭彰應難尋吧想不透有這│
│    │            │麼缺愛嗎?                       │
├──┤            ├────────────────┤
│6   │            │冒用黃炎俊照片，刊登姓名中和-黃 │
│    │            │先生-斯文熟男 居住地台北 Jeffer │
│    │            │166/67/50Y 長住台北 1069單身不婚│
│    │            │尋一生一世愛情或固砲 可接受多P  │
│    │            │意者來電0000000000              │
│    │            │                                │
└──┴──────┴────────────────┘